【裁判字號】    99,交聲,3262
【裁判日期】    991231
【裁判案由】    聲明異議
【裁判全文】
臺灣高雄地方法院交通事件裁定        99年度交聲字第3261號
原處分機關  交通部公路總局高雄區監理所
異  議  人
即受處分人  黃龍豪
上列異議人即受處分人因違反道路交通管理處罰條例案件，對於
交通部公路總局高雄區監理所民國99年11月12日所為之處分（原
處分案號：高監營裁字第裁80-B00000000、80-B00000000號），
聲明異議，本院裁定如下：
    主  文
異議均駁回。
    理  由
一、異議意旨略以：異議人即受處分人黃龍豪固於民國99年6 月
    20日凌晨4 時許，騎乘車牌號碼923-HGY 號重型機車（下稱
    前開機車）行經高雄市○○區○○路一帶。惟異議人早於當
    天凌晨1 時許，即以前開機車搭載綽號「布布」之學妹從鳳
    山五甲出發前往六合夜市吃宵夜，吃完消夜時已近4 點，遂
    擬騎車將學妹載回住處，並於回程途中，在中山路遇見騎乘
    車牌號碼753-GEF 號（下稱A 車）及XD6-623 號（下稱B 車
    ）機車之友人，才相約一起回家，惟異議人當天並無參與飆
    車行為，且本案經檢察官偵查後，已經檢察官為不起訴處分
    確定，詎原處分機關猶認異議人具有二輛以上汽車共同在道
    路上競駛之違規行為，並依道路交通管理處罰條例第43條規
    定，裁罰異議人新臺幣（下同）3 萬元之罰鍰暨吊銷駕駛執
    照並應接受道路安全講習，及吊扣前開機車之牌照3 個月，
    異議人自難甘服，爰依法聲明異議等語。
二、按二輛以上之汽車（含機器腳踏車，下同）共同在道路上競
    駛者，處汽車駕駛人3 萬元以上9 萬元以下罰鍰，並吊銷其
    駕駛執照，及吊扣該汽車牌照3 個月，並應接受道路交通安
    全講習，道路交通管理處罰條例第43條第2 、3 、4 項分別
    定有明文。
三、經查：
  (一)員警於99年6 月20日4 時14分許，在高雄市○○區○○路由
    北往南方向，發現異議人即前開機車車主所騎乘之前開機車
    與A 車、B 車，斯時前開機車與A 車、B 車乃均行駛在外側
    快車道（勘驗筆錄誤載為機車道，應予更正，下同），且該
    3 輛車之人員曾彼此交談，又前開機車尚曾一度與A 車併排
    行駛，及前開機車之牌照留有數明顯之雙面膠殘跡，至於A
    車之車牌則貼有宅急便託運單以遮蔽車號。未幾，B 車忽然
    加快速度並在前開機車前方左轉而與車道呈現垂直狀態，持
    續數秒後方回復正確行向繼續前進，之後前開機車後座乘客
    乃以手觸摸車牌，而有疑似清除雙面膠殘跡、遮蔽車牌等動
    作，嗣前開機車與A 車、B 車忽然一起右轉，而前開機車於
    右轉後又旋即右轉入第一條巷子以逃離員警之視線及蒐證範
    圍各情，為異議人所不爭執，復據證人即本案查緝員警薛又
    仁於本院中證述明確（本院卷第19-22 頁），且經本院當庭
    勘驗蒐證錄影光碟無訛，並製有勘驗筆錄存卷足憑（本院卷
    第21 -22頁），復有前開機車車籍資料（警影卷第7 頁）、
    蒐證錄影光碟翻拍照片可按（警影卷第6 頁、偵影卷第5-12
    頁），自堪認定。
  (二)異議人雖辯稱其係與學妹「布布」吃過宵夜後，準備載學妹
    「布布」返回鳳山五甲住處，方在路程中巧遇A 車、B 車人
    員而要一起回家云云。惟查，證人即斯時之A 車、B 車騎士
    即少年黃○謙、張簡○揚（完整姓名詳卷，所涉公共危險犯
    行，均經臺灣高雄少年法院裁定應予訓誡確定）於警詢中俱
    一致陳稱：當天3 輛機車之人員都是彼此認識的，而且原即
    說好要一起飆車等語（本院卷第28頁反面、第30頁反面），
    本院經核證人黃○謙、張簡○揚前開陳述內容兼及不利於自
    己之部分，且能合理解釋前開機車、B 車車牌分別留有雙面
    膠殘跡、貼有宅急便託運單等情，自堪信實在，異議人關於
    偶遇A 車、B 車並未共同飆車之辯解，自屬子虛。又異議人
    、黃○謙、張簡○揚均居住在高雄市鳳山區○○○路（即鳳
    山五甲一帶），有渠等之警詢筆錄可參（本院卷第26-31 頁
    參照），而渠等為警發現時，係沿高雄市○○路由北往南行
    駛，已如前述，則依該行進方向，顯非甫自鳳山五甲集結往
    高雄市市區而來，毋寧是已完成在高雄市區之活動，而擬自
    高雄市區再返回鳳山五甲住處甚明，是以證人黃○謙、張簡
    ○於警詢中另陳稱：我們一路找尋飆車車隊，但還沒遇到飆
    車車隊就被員警查獲云云（本院卷第28頁反面、第30頁反面
    ），即非事實，尚不足為異議人有利之認定，併予指明。
  (三)證人薛又仁另證稱：我於每週六、日晚間24時起開始執行危
    險駕駛取締督導勤務，每次執勤時間為6 小時，迄至99年6
    月20日已持續有半年之久，於99年6 月20日4 時許，我接獲
    通報得知飆車車隊在高雄市政府警察局苓雅、新興分局轄區
    ○○○道路（即俗稱高雄市區，以下逕稱高雄市區）競駛並
    已遭交通大隊員警驅散後，就沿所轄之中山路由北往南找尋
    被沖散之飆車族，並旋於同日4 時14分許，在中山路、興中
    路口發現前開機車、A 車、B 車占據車道併排行駛，且車上
    人員相互聊天，我進而以攝影機遠鏡頭觀察，發現其中1 、
    2 輛機車車牌有遮蔽車牌或殘留貼紙殘膠等情形，之後車上
    人員發現我在蒐證還很慌張企圖遮蔽車牌，並一起加速右轉
    逃避蒐證等語（本院卷第20頁），亦即薛又仁在接獲飆車車
    隊已遭驅散之通報而尋找轄區內四散飆車族之際，恰好遇見
    欲朝鳳山五甲方向行進之前開機車、A 車、B 車，且該等車
    輛多留有曾遮掩車牌之跡象（殘跡），復有逃避查緝之遮掩
    車牌、急速改變預定行進路線等舉動，若謂前開機車、A 車
    、B 車並非先前甫遭驅散之飆車車隊成員，孰能置信？再參
    諸異議人、黃○謙、張簡○揚原即相偕共同參與飆車行為方
    自鳳山五甲前來高雄市區，且渠等為警查獲時，已然完成在
    高雄市區之活動，而擬自高雄市區再返回鳳山五甲住處，亦
    俱經本院詳予認明如前，益徵前開機車、A 車、B 車確曾於
    99年6 月20日4 時許既稍前，參與高雄市區之飆車行為無訛
    。異議人空言否認，並無足取。
四、綜上所述，異議人於99年6 月20日4 時許，確曾騎乘前開機
    車與A 車、B 車等車輛共同參與飆車行為，而具二輛以上之
    汽車共同在道路上競駛之違規甚明，從而原處分機關依道路
    交通管理處罰條例第43條第2 、4 項裁罰異議人3 萬元之罰
    鍰暨吊銷駕駛執照並應接受道路安全講習，及依同條第3 項
    規定，裁罰前開機車之車主（亦為異議人）吊扣前開機車之
    牌照3 個月，經核核無違誤，異議人之聲明異議屬無理由，
    應予駁回。
據上論斷，應依道路交通事件處理辦法第18條，裁定如主文。
中    華    民    國    99    年    12    月    31    日
                  交通法庭    法  官  莊珮吟
以上正本證明與原本無異。
如不服本裁定應於送達後5日內向本院提出抗告狀。
中    華    民    國    99    年    12    月    31    日
                                書記官  鍾淑美

司法院資訊處製作；財團法人民間司法改革基金會備份。
